【裁判字號】    89,上易,2918
【裁判日期】    891121
【裁判案由】    違反動產擔保交易法
【裁判全文】
臺灣高等法院臺中分院刑事判決                  八十九年度上易字第二九一八號
    自  訴  人  大和機車出租有限公司  設台中縣大里市○○路○段八○四號
    代  表  人  余長榮
    自訴代理人  乙○○
    上  訴  人
    即  被  告  甲○○
右上訴人因違反動產擔保交易法案件，不服臺灣台中地方法院八十九年度自緝字第六
一五號中華民國八十九年十一月二十一日第一審判決，提起上訴，本院判決如左：
      主  文
上訴駁回。
      事實及理由
一、本案經本院審理結果，認第一審判決認事用法及量刑均無不當，應予維持，並引
    第一審判決書記載之事實、證據及理由。（如附件）
二、被告甲○○上訴意旨略以：伊係九二一大地震之受災戶，因經濟困難，無力繳納
    ，現已清償完畢，請求從輕處罰等語。
三、本院查：
  (一)被告於八十八年二月二十三日，以動產擔保交易附條件買賣分期付款之方式，向
    自訴人公司購買車牌ＯＢＴ—五七八號機車乙輛，雙方約定總價金為新臺幣（下
同）五萬四千六百元，自八十八年二月二十三日起，分十二期給付，每月為一期
    ，每期應於每月三十日付款四千五百五十元，機車存放地點為台中市○○○路一
    六八號十四樓之七（甲○○斯時之居所地），在價金未付清前，機車之所有權仍
    屬於自訴人所有，被告自八十八年六月三十日起即未支付價金且於八十八年十月
    間，遷移至現行住址，致自訴人公司追索無著之事實，業據被告甲○○坦承不諱
    ，核與自訴代理人乙○○指訴之情節相符，復有附條件買賣契約書及存證信函各
    一份附卷可稽。以被告開始未付款之時間為八十八年六月間觀之，斯時九二一大
    地震尚未發生，被告所辯，即不可採。
  (二)被告曾有違反醫師法、賭博罪等前科，其中賭博罪，於八十六年一月五日經法院
    判處有期徒刑六月確定，並於八十六年二月十九日易科罰金執行完畢，素行非佳
    。
四、原審因而適用刑事訴訟法刑事訴訟法第三百四十三條、第二百九十九條第一項前
    段，動產擔保交易法第三十八條，刑法第十一條前段、第四十七條、第四十一條
    ，罰金罰鍰提高標準條例第一條前段、第二條並審酌被告曾有上開犯罪前科，猶
    不知悔改，再犯本罪，本應從重量刑，姑念其犯後坦承犯行，態度良好，所犯情
    節尚非嚴重，且業與自訴人達成民事和解，有和解書乙紙在卷可佐等一切情狀，
    量處有期徒刑四月，並諭知易科罰金之折算標準。原審認事用法核無違誤，量刑
    亦屬允當，上訴為無理由，應予駁回。
五、據上論斷，應依刑事訴訟法第三百七十三條、第三百六十八條，判決如主文。
中      華      民      國    九十      年      一      月      九      日
                              臺灣高等法院臺中分院刑事第四庭
                                    審判長法  官  洪  耀  宗
                                          法  官  吳  重  政
                                          法  官  劉  登  俊
右正本證明與原本無異。
不得上訴。
                                          書記官  吳  麗  慧
中      華      民      國    九十      年      一      月      十      日
                                                                        Ｃ
台灣台中地方法院刑事判決                        八十九年度自緝字第六一五號
    自  訴  人  大和機車出租有限公司
                        設中縣大里市○○路○段八０四號
    代  表  人  余長榮  住同右
    自訴代理人  乙○○  住同右
    被      告  甲○○  女  四十七歲（民國○○○年○月○○日生）
                        住南投縣水里鄉○○村○○路六十九號
                        居台中市○○路○段八十三巷九號
                        身分證統一編號：Ｑ二七二一八八六號
右列被告因違反動產擔保交易法案件，經自訴人提起自訴，本院判決如左：
    主  文
甲○○動產擔保交易之債務人，意圖不法之利益，將標的物遷移，致生損害於債權人
，累犯，處有期徒刑肆月，如易科罰金，以參佰元折算壹日。
    事  實
一、甲○○曾有違反醫師法、賭博罪等前科，其中賭博罪，於民國（下同）八十六年
    一月五日經法院判處有期徒刑六月確定，並於八十六年二月十九日易科罰金執行
    完畢，猶不知警惕，又於八十八年二月二十三日，以動產擔保交易附條件買賣分
    期付款之方式，向大和機車出租有限公司（下稱大和公司）購買車牌ＯＢＴ—五
    七八號機車乙輛，為動產擔保交易之債務人，雙方約定總價金為新臺幣（下同）
    五萬四千六百元，分十二期給付，每月為一期，每期應於每月三十日付款四千五
    百五十元，機車存放地點為台中市○○○路一六八號十四樓之七（甲○○斯時之
    居所地），在價金未付清前，機車之所有權仍屬於出賣人大和公司所有，買受人
    僅得依約占有使用，不得任意遷移、出賣、出質、移轉、抵押或為其他處分。詎
    甲○○於取得機車之後，僅繳納三期之價金，即未依約續繳分期款，並意圖為自
    己不法之利益，於八十八年十月間，將上開機車遷移約定存放地點，致債權人大
    和公司追索無著而受有損害。
二、案經債權人大和公司向本院提起自訴。
    理  由
一、右揭事實，業據被告甲○○坦承不諱，核與自訴代理人乙○○指訴之情節相符，
    復有附條件買賣契約書及存證信函各一份附卷可稽。查被告既未按約支付價金，
    又將該機車遷往他處，而不通知自訴人，致自訴人遍尋不著，其有不法利益之意
    圖至明，是本件事證明確，被告犯行應堪認定。
二、核被告所為，係犯動產擔保交易法第三十八條之罪。又查被告曾因賭博罪於八十
    六年一月五日經法院判處有期徒刑六月確定，並於八十六年二月十九日易科罰金
    執行完畢，此有台灣台中地方法院檢察署刑案資料查註紀錄表及台灣高等法院被
    告全國前案紀錄表各乙件在卷可考，五年以內再犯本件有期徒刑以上之罪，為累
    犯，應依刑法第四十七條規定加重其刑。爰審酌被告曾有上開犯罪前科，猶不知
    悔改，再犯本罪，本應從重量刑，姑念其犯後坦承犯行，態度良好，所犯情節尚
    非嚴重，且業與自訴人達成民事和解，有和解書乙紙在卷可佐等一切情狀，量處
    如主文所示之刑，並諭知易科罰金之折算標準。
據上論斷，應依刑事訴訟法第三百四十三條、第二百九十九條第一項前段，動產擔保
交易法第三十八條，刑法第十一條前段、第四十七條、第四十一條，罰金罰鍰提高標
準條例第一條前段、第二條，判決如主文。
中      華      民      國    八十九    年  十一      月    二十一      日
                                      臺灣臺中地方法院刑事第一庭
                                          法  官  陳  繼  先
右正本證明與原本無異。
如不服本判決，應於判決送達後十日內向本院提出上訴狀，上訴於臺灣高等法院臺中
分院( 須附繕本 )。
                                          書記官
中      華      民      國    八十九    年  十一      月    二十一      日
附錄本案論罪科刑法條全文：
動產擔保交易法第三十八條
動產擔保交易之債務人，意圖不法之利益，將標的物遷移、出賣、出質、移轉、抵押
或為其他處分，致生損害於債權人者，處三年以下有期徒刑、拘役或科或併科六千元
以下之罰金。


司法院資訊處製作；財團法人民間司法改革基金會備份。
